【裁判字號】    92,簡上,125
【裁判日期】    920912
【裁判案由】    傷害
【裁判全文】
臺灣嘉義地方法院刑事判決                        九十二年度簡上字第一二五號
    上  訴  人  臺灣嘉義地方法院檢察署檢察官
    被      告  邱振松即甲○.
    選任辯護人  蔡碧仲律師
                楊瓊雅律師
                涂愛紳律師
右上訴人因被告傷害案件，不服本院嘉義簡易庭九十二年度簡字第六八七號，中華民
國九十二年六月九日第一審判決（聲請簡易判決處刑案號：臺灣嘉義地方法院檢察署
九十二年度偵字第三一四一號）提起上訴，本院管轄之第二審合議庭依通常程序為第
一審判決如左：
    主  文
原判決撤銷。
邱振松傷害人之身體，累犯，處有期徒刑捌月。
    事  實
一、邱振松（原名甲○○，民國九十二年七月二十二日改名）曾於八十七年間，因（
    與乙○○，原名許鈺婷）妨害家庭案件，經本院於八十七年十二月九日以八十七
    年度易字第一三七三號判決判處有期徒刑六月（乙○○部分判處有期徒刑五月）
    ，嗣經台灣高等法院台南分院於八十八年三月九日駁回上訴而確定，並於同年四
    月十九日易科罰金執行完畢。
二、邱振松與乙○○於前開案件後仍持續交往，惟感情日漸不睦，九十二年四月十日
    晚上七時三十分許，在嘉義市○○路四七九號居處，邱振松因不滿乙○○欲與之
    分手並將上開居處之物品搬離，竟基於傷害之犯意，先以不明物品敲擊乙○○頭
    部後，復以仿武士刀造型之裝飾用刀刀鞘及塑膠水管毆打乙○○，致乙○○受有
    右前臂呈十二×一公分挫傷皮下瘀血、左大腿部呈二十×十五公分挫傷皮下瘀血
    、左膝部呈三公分撕裂傷、左臀部呈十四×九公分挫傷皮下瘀血、右臀部呈十二
    ×五公分挫傷皮下瘀血、頭部外傷及背部挫傷、瘀傷等傷害。
三、案經乙○○訴由嘉義市警察第二分局報由臺灣嘉義地方法院檢察署檢察官偵查後
    聲請簡易判決處刑。
    理  由
一、訊據被告邱振松（最初原姓名即為邱振松，八十六年十一月二十四日改名甲○○
    ，九十二年七月二十二日第二次改名為邱振松，有戶籍謄本一件附卷可參）固不
    否認於右揭時、地以裝飾用刀刀鞘及塑膠水管毆打告訴人乙○○身體成傷之事實
    ，惟否認告訴人所有傷勢均係其毆打所致，辯稱：告訴人事發前自己摔傷云云。
    但查，右揭犯罪事實，已據被告於警局初詢及檢察官偵查時供認不諱，核與告訴
    人指訴情節大致相符，而被告於警、偵訊時均未曾言及告訴人有何摔傷情事，且
    告訴人之傷勢若係摔倒所致，絕不致身體背部、臀部兩側均有大面積瘀傷，被告
    此部分所辯，顯屬卸責之詞，不足採信。此外，復有財團法人佛教慈濟綜合醫院
    大林分院（下稱大林慈濟醫院）診斷證明書、行政院衛生署嘉義醫院傷害診斷書
    各一件及本院調閱大林慈濟醫院告訴人病歷資料一冊附卷可稽，事證明確，被告
    犯行，堪予認定。
二、核被告邱振松所為，係犯刑法第二百七十七條第一項之傷害罪。另查，被告有事
    實欄第一項所載之犯罪、科刑與執行前案紀錄之事實，有台灣高等法院被告全國
    前案紀錄表、台灣嘉義地方法院檢察署刑案資料查註紀錄表及本院八十七年易字
    第一三七三號判決各一件附卷可參，其於有期徒刑之執行完畢後，五年以內，再
    犯本件有期徒刑以上之刑之罪，為累犯，應依刑法第四十七條之規定加重其刑。
    原審以被告傷害行為及累犯之事證明確，逕以簡易判決處刑量處被告有期徒刑六
    月，如易科罰金，以三百元折算一日，固非無見；惟查，告訴人所受傷害部位包
    括兩側臀部大片瘀傷，此有前開大林慈濟醫院病歷資料一冊及內附告訴人急診當
    時所拍攝之彩色照片多幀在卷可參，原判決引用檢察官聲請簡易判決處刑書犯罪
    事實之記載，漏未審酌告訴人臀部所受嚴重傷勢，尚有未恰；上訴人依告訴人聲
    請提起上訴，認原審未及詳審全情及告訴人受傷嚴重之情形，逕以簡易判決處刑
    僅量處被告有期徒刑六月為不當等語，應認上訴人之上訴為有理由；又原判決另
    引用聲請簡易判決處刑書犯罪事實之記載，認被告用以毆打告訴人之物品為武士
    刀刀鞘，惟查，被告用以毆打告訴人之物品實為仿武士刀造型之裝飾用刀械，且
    無具體事證堪認該裝飾用刀為「武士刀」，原審認定該刀械為「武士刀」，亦有
    未恰；允應由本院撤銷原判決，並依刑事訴訟法第四百五十五條之一第三項、第
    四百五十二條、第三百六十九條、法院辦理刑事訴訟簡易程序案件應行注意事項
    第十四項之規定，依通常程序為第一審判決。爰審酌被告之品行、其高中肄業之
    智識程度、與告訴人原為同居男女朋友關係仍對告訴人施以嚴重之毆打行為、其
    因告訴人欲與之分手而出手傷人之犯罪動機、毆打告訴人之手段非輕、犯罪時所
    受之刺激、犯罪所生告訴人身體多處外傷傷勢甚重，足見被告下手時猛烈之程度
    、對告訴人身體心理所受之危害甚鉅及犯罪後之態度等諸般情狀，量處如主文所
    示之刑。
三、至告訴人另指訴被告先以電擊棒電擊並毆打伊頭部，及以刀身插入伊左膝部成傷
    等情，本院經查，告訴人於本院審理時自陳「沒有辦法確定是否有用電擊棒打」
    等語（見本院九十二年八月二十九日審判筆錄）；而告訴人左膝部之傷勢，依卷
    附病歷資料及傷害診斷書所載，均係告訴人向醫護人員主訴遭武士刀劃傷，但依
    上開病例資料等所載傷勢客觀觀察，尚難遽認確係遭刀身插入，而被告復否認有
    以刀身插傷告訴人左膝，且被告與告訴人均陳稱：被告用刀鞘毆打告訴人至刀鞘
    斷裂，則客觀而言，亦不能排除告訴人左膝部所受之撕裂傷係斷裂之刀鞘所致，
    是就告訴人此部分情節之指訴，既無明確之客觀事證為佐憑，證據法則之採認上
    ，自應從被告有利認定。又被告固以其毆打告訴人之動機係因告訴人詐賭、搬離
    值錢物品云云，但查，被告上開辯詞，亦無客觀事證足以為據，且縱認告訴人有
    被告指陳之情節，亦非被告得以暴力傷害他人身體之正當事由，被告此部分辯詞
    ，自難援為本院認事、用法及科刑之證據資料；均附此敘明。
據上論斷，應依刑事訴訟法第四百五十五條之一第三項、第四百五十二條、第三百六
十九條第一項前段、第三百六十四條、第二百九十九條第一項前段，刑法第二百七十
七條第一項、第四十七條，罰金罰鍰提高標準條例第一條前段，判決如主文。
本案經檢察官周欣潔到庭執行職務
中      華      民      國    九十二    年      九      月     十二     日
                                      臺灣嘉義地方法院刑事第三庭
                                          審判長法  官  沈福財
                                                法  官  林福來
                                                法  官  許兆慶
右正本證明與原本無異。
如不服本判決，應於判決送達後十日內，向本院提出上訴狀。
中      華      民      國    九十二    年      九      月     十二     日
                                                書記官  洪麗惠
刑法第二百七十七條第一項
傷害人之身體或健康者，處三年以下有期徒刑、拘役或一千元以下罰金。


司法院資訊處製作；財團法人民間司法改革基金會備份。
